# 罚款、滞纳金可以提前预提吗？

提问人：ccj2012 时间：2018-01-24 23:22:04
遇到一个客户，上一年罚款通知单没下来，自己先预提了，今年等正式通知单下来，发现去年计提多了，今年冲掉，结果营业外支出里面冒出一个贷方发生额，竟然变成了收益，也是醉了。
这种情况是不是不应该进行预提，不过感觉预提也是符合会计的谨慎性原则的，所以，感觉这个确实有点模糊，请教！

回答人：chenyiwei
滞纳金本质上是支付给国家的税款资金占用费，可以根据逾期天数和每天万分之五的比例计提。罚款不能预提，应在收到行政处罚决定时确认。